臺灣高等法院刑事判決
111年度上更一字第55號
上  訴  人  
即  被  告  王俊程



選任辯護人  李瑀律師
上列上訴人即被告因毒品危害防制條例案件，不服臺灣新竹地方
法院109年度訴字第243號，中華民國110年3月25日第一審判決（
起訴案號：臺灣新竹地方檢察署108年度偵字第1754號），提起
上訴，經本院判決後，由最高法院撤銷發回更審，本院判決如下
：
    主  文
上訴駁回。
    事  實
一、甲○○前因持有純質淨重逾量之第三級毒品案件，經臺灣士林
    地方法院判處有期徒刑5月確定，於民國106年5月11日易科
    罰金執行完畢。詎仍不知悔改，與友人丁○○（綽號「阿斌」
    、「斌哥」，另案判決確定）、丙○○（另案判決確定）、乙○○（由原審另案通緝）及張恭華(綽號「小董」，由原審另
    案通緝)均知悉Ketamine（即俗稱之K他命、愷他命）係毒品
    危害防制條例列管之第三級毒品，依法不得運輸，亦不得非
    法持有第三級毒品純質淨重達20公克以上，竟共同基於運輸
    第三級毒品之犯意聯絡及行為分擔，於民國107年5月29日凌
    晨某時，在臺北市辛亥路四段某大樓樓下，先由丁○○以電話
    與張恭華談妥毒品交易細節後，丙○○、乙○○即受丁○○指示於
    當日8時許搭乘臺灣高速鐵路（以下簡稱高鐵）南下前往左
    營站，嗣於當日11時許，在高鐵左營站附近「福山國小」地
    下停車場，與甲○○會合後，甲○○依丁○○之指示，自其所駕駛
    之車牌號碼000-0000號黑色賓士自用小客車（下稱黑色賓士
    ）後車箱內，取出由2個背包、1個行李箱裝放之愷他命共10
    1包後，交由丙○○、乙○○攜帶前開裝有愷他命之背包、行李
    箱由左營站搭乘高鐵北上，將上開愷他命運輸至高鐵桃園站
    後下車，再轉搭計程車前往桃園市中壢區龍岡某處房屋內，
    與丁○○、張恭華會合，惟因丁○○、張恭華無法售出上開愷他
    命，遂再於同日16時54分許，由丁○○駕車搭載張恭華、丙○○
    、乙○○攜帶上開愷他命前往新竹縣○○市○○○街00號12樓之3欲
    交易仍未果，丙○○、乙○○即依丁○○指示留下7包愷他命（總
    毛重約2公斤，未扣案）予張恭華後，攜帶其餘愷他命（共9
    4包，純質淨重為23188.77公克）搭乘計程車，欲再運輸上
    開愷他命前往新北市中和區中山路丁○○指定之地點，嗣於同
    日17時40分許，為警循線在新竹縣竹北市福興一路與博愛南
    路口攔停上開計程車，經丙○○、乙○○同意搜索，在其等攜帶
    之上開背包、行李箱內扣得愷他命94包，而查悉上情。
二、案經新北市政府警察局刑事警察大隊報請臺灣新竹地方檢察
    署檢察官偵查後追加起訴。
    理  由
壹、證據能力
一、按被告以外之人於審判外之言詞或書面陳述，除法律有規定
    者外，不得作為證據，刑事訴訟法第159條第1項定有明文。
    而所謂法律有規定者，即包括同法第159條之1至之5所規定
    傳聞證據具有證據能力之例外情形。查證人即共犯丙○○於警
    詢及證人即共犯乙○○於警詢、偵查中未具結所為陳述，為上
    訴人即被告甲○○（下稱被告）以外之人於審判外之陳述，為
    傳聞證據。被告之辯護人既爭執前開證據資料之證據能力，
    且無符合傳聞例外之情形，是證人丙○○於警詢中、證人乙○○
    於警詢、偵查中未具結所為陳述，均不得作為認定被告犯罪
    事實之依據。另證人丙○○於警詢中、乙○○於警詢、偵查中未
    具結之陳述部分，固係被告以外之人於審判外之陳述，但其
    等上開陳述及於法院審理中之證述若有明顯不符之情事，得
    以之作為彈劾該證人陳述憑信性之彈劾證據，附此敘明。
二、次按，被告以外之人於偵查中向檢察官所為之陳述，除顯有
    不可信之情況者外，得為證據，同法第159條之1定有明文。
    而依第159條之1傳聞法則例外之立法理由，乃檢察官代表國
    家偵查犯罪，原則上均能遵守法定程序，且被告以外之人如
    具有具結能力，仍應依法具結，以擔保其據實陳述，又所謂
    不可信性情況，法院應審酌被告以外之人於陳述時之外在環
    境及情況，例如：陳述時之心理狀況、有無受到外力干擾等
    ，以為判斷是否有形式上顯然不可採信之依據。查證人即共
    犯乙○○於107年7月4日於檢察官偵查時，係以證人之身份陳
    述，其後並經告以具結義務及偽證處罰，命證人朗讀結文後
    具結，係於負擔偽證罪之處罰心理下證述，並以具結擔保其
    供述之真實性，又無受其他不當外力干擾之情形，是告訴人
    於偵查中在檢察官面前具結所為之證述，查無顯然不可信之
    情況；且被告及其辯護人於本院未主張前開證人於偵查中向
    檢察官所為之陳述有任何違反其意願而陳述之情，復未具體
    指出有何顯不可信情形，則證人即共犯乙○○於偵查中具結後
    所為之證述，自有證據能力。　　
三、再按，刑事訴訟法第159條第1項固規定，被告以外之人於審
    判外之言詞或書面陳述，除法律有規定者外，不得作為證據
    。惟同法第159條之5亦明定：「被告以外之人於審判外之陳
    述，雖不符前4條之規定，而經當事人於審判程序同意作為
    證據，法院審酌該言詞陳述或書面陳述作成時之情況，認為
    適當者，亦得為證據」、「當事人、代理人或辯護人於法院
    調查證據時，知有刑事訴訟法第159條第1項不得為證據之情
    形，而未於言詞辯論終結前聲明異議者，視為有前項之同意
    」。其立法意旨在基於證據資料愈豐富，愈有助於真實發現
    之理念，酌採當事人進行主義之證據處分權原則，並強化言
    詞辯論主義，透過當事人等到庭所為之法庭活動，在使訴訟
    程序順暢進行之要求下，承認傳聞證據於一定條件內，得具
    證據適格，屬於傳聞法則之一環，基本原理在於保障被告之
    訴訟防禦反對詰問權。是若被告對於證據之真正、確實，根
    本不加反對，完全認同者，即無特加保障之必要，不生所謂
    剝奪反對詰問權之問題（最高法院102年度台上字第309號判
    決意旨參照）。除上開所述外，本判決下列所引各項供述證
    據，檢察官、被告及其辯護人於本院準備程序時均同意有證
    據能力（見本審卷第79至81頁），本院審酌各該證據作成時
    之情況，並無違法不當或證明力明顯過低之瑕疵，認以之作
    為證據應屬適當，依刑事訴訟法第159條之5規定，俱有證據
    能力。
四、至其餘憑以認定被告犯罪事實所引各項非供述證據，查無違
    反法定程序取得之情，依同法第158條之4規定反面解釋，俱
    有證據能力。
貳、實體認定 
一、訊之被告固不否認其於107年5月29日上午11時許，駕駛黑色
    賓士，至「福山國小」地下停車場與乙○○、丙○○碰面後，交
    付行李箱等情，惟矢口否認有何共同運輸第三級毒品愷他命
    之犯行，辯稱：案發前丁○○即向伊借用行李箱，當天係受丁○○之託，將1個空行李箱帶至「福山國小」地下停車場交給
    乙○○及丙○○，伊並未交付愷他命，扣案之愷他命與伊無關云
    云；辯護人則為被告辯稱：乙○○與丙○○之供述相互矛盾，乙○○復未經交互詰問，且共同被告有高度卸責風險，該等供詞
    並無補強證據足佐；又行李箱價值便宜，何必在縝密運毒計
    畫中特別帶至高雄，顯見被告並無參與之動機，倘被告事先
    知道本案運輸毒品之數量，豈會在並非隱密之停車場邊裝邊
    交付貼有其姓名之行李箱，徒增風險；依丙○○所述，其於案
    發前就到高雄地區與毒梟接觸，則其等已可獨力完成接運毒
    品，被告若參與會分酬，故被告無參與必要云云。經查：　
  ㈠被告於107年5月29日11時許駕駛黑色賓士至「福山國小」地
    下停車場與乙○○、丙○○碰面後，交付1個行李箱等情，為被
    告所自承（見本院前審卷第136至38頁），並有牌號AWP-289
    9號自用小客車之車輛詳細報表、案發當日通過「福山國小
    」地下停車場車道出入口之翻拍照片、行李封條資料與出入
    境資料、行李箱外觀照片、停車場監視器錄影畫面翻拍照片
    附卷可憑（見偵字第1754號卷第71頁、第61頁、第63頁反面
    、原審卷第55頁、第59頁至第79頁、第427頁至第431頁）；
    而丁○○指示乙○○及丙○○，於同日8時許搭乘高鐵前往左營站
    ，嗣於同日11時許，在「福山國小」地下停車場取得由2個
    背包、1個行李箱裝放之愷他命共101包後，即攜帶前開裝有
    愷他命之背包、行李箱由左營站搭乘高鐵北上，將上開愷他
    命運輸至高鐵桃園站後下車，再轉搭計程車前往桃園市中壢
    區龍岡某處房屋內，與丁○○、張恭華會合，再於同日16時54
    分許，由丁○○駕車搭載張恭華、丙○○、乙○○攜帶上開毒品前
    往新竹縣○○市○○○街00號12樓之3處欲交易毒品，然仍無法售
    出上開愷他命，丙○○、乙○○遂依丁○○指示留下7包愷他命（
    總毛重約2公斤，未扣案）予張恭華後，再攜帶其餘愷他命
    （共94包，純質淨重為23188.77公克）搭乘計程車，欲再運
    輸上開毒品前往新北市中和區中山路丁○○指定之地點。嗣於
    同日17時40分許，為警循線在新竹縣竹北市福興一路與博愛
    南路口處攔停該計程車後，經警徵得同意搜索，在丙○○、乙○○攜帶之上開背包、行李箱內扣得第三級毒品愷他命共94包
    （純質淨重為23188.77公克）等物之事實，業經乙○○於偵查
    、原審法院另案訊問（見偵字第1754號卷第132頁至第133頁
    、原審卷第475頁至第477頁、第487頁至第490頁）；丙○○於
    偵查、原審法院另案訊問、原審審理時證述綦詳（見偵字第
    1754號卷第113至114頁、第128至131頁、原審卷第470至第4
    72頁、第482頁至第485頁、第274至307頁），並有新北市政
    府警察局刑事警察大隊搜索扣押筆錄暨扣押物品目錄表、內
    政部警政署刑事警察局107年7月12日刑鑑字第1070054536號
    鑑定書、新北市政府警察局刑事警察大隊偵查報告，以及本
    院108年度上訴字第3019號判決等件在卷可稽（見偵字第175
    4號卷第76至90頁第93頁、原審卷第403頁至第418頁、第183
    頁至第195頁），此部分事實，首堪信實。
  ㈡被告在「福山國小」地下停車場有交付愷他命毒品予乙○○、
    丙○○：
　⒈乙○○於偵查時證稱：當天凌晨「斌哥」(指丁○○)叫伊、丙○○
    早上去高雄拿愷他命，伊等到高雄後，伊跟丙○○就去某停車
    場跟斌哥找的1位男子碰面，該男子將後車箱打開，伊看到
    該男子正在裝愷他命，該男子就拿愷他命給伊。伊等拿完愷
    他命後就搭高鐵到桃園；愷他命原本是用1個行李箱、2個背
    袋裝，丙○○背1個背袋，伊推行李箱並背1個背袋等語（見他
    字第2357號卷第12頁反面、偵字第1754號卷第134頁）。
　⒉丙○○於偵查、原審審理時證述：
　⑴於偵查中證稱：107年5月29日8時20分伊等從南港站搭高鐵到
    高雄左營站，後來到11點，就有1通電話打給乙○○，要伊等
    到高鐵站附近的地下停車場，去1台黑色賓士車後車箱取物
    ，就是被扣押的K他命，當時是用2個黑色包包及1個行李箱
    包裝，伊就背著其中1個背包，行李箱是乙○○拖行；伊跟乙○○約10點多到左營，乙○○中途用手機講電話，伊等攔到計程
    車坐到1個公園或學校的地下停車場，到了之後，乙○○叫伊
    在停車場外面等他，他自己走下去地下停車場，伊等了2至3
    分鐘覺得沒有意思，就下去停車場找他，伊下去找乙○○人在
    什麼位置，後來在地下室停車場牆邊有看到1台黑色賓士車
    ，乙○○就在賓士車後面，伊問乙○○幹嘛，他說他在拿東西，
    伊看賓士後車箱裡面有1個手提包，1個雙肩背包，1個行李
    箱，裡面是一盒一盒的愷他命，因為伊趕著離開，有看到雙
    肩背包的拉鍊沒有拉好，愷他命掉2包出來，伊就把愷他命
    塞回去，把拉鍊拉好，後來就由乙○○拉行李箱跟拿手提袋，
    伊背雙肩背包，後來伊等一起搭停車場的電梯上樓，攔計程
    車到高鐵左營站，13點半左右到桃園；偵卷第61上方照片畫
    面中比較矮的是伊，隔壁那個人是乙○○的朋友，伊問他廁所
    在哪裡（見偵字第1754號卷第113頁反面、第142頁、第128
    頁反面、他字第2357號卷第9頁反面）。
　⑵於原審證稱：當天早上伊跟乙○○約在南港高鐵站，然後就一
    起坐高鐵到高雄，乙○○說等通知，伊就跟著乙○○在那邊等，
    到高雄大約10點多，等到快中午，實際到底幾點伊不記得，
    乙○○接到電話就說去找1個人，然後伊等搭計程車到1個地下
    停車場，到了之後乙○○叫伊先在外面等，他先進去，後來伊
    等了大約5分鐘，乙○○還沒有回來，伊就自己走進去看，去
    找乙○○，然後伊走進去之後就看到乙○○在1台車子後面，從
    後車箱拿1個出國用的行李箱及2個後背包出來，拿出來之後
    就把後車箱關起來，然後就說可以走了；伊在停車場時，有
    問在旁邊的被告廁所在哪裡，被告帶伊過去廁所，伊上完廁
    所就過去乙○○那裡，乙○○說快好了，叫伊幫他拿東西，乙○○
    把後車箱的東西拿出來，就是1個箱子、2個背包，背包裡裝
    的是一盒一盒的愷他命，當時伊等取得的東西都是像偵卷第
    91頁反面上方照片中的外包裝，一盒一盒裝的都是這個，當
    時伊跟乙○○在福山國小停車場搬運毒品時，伊所稱掉下來的
    東西就是上開照片中所示一盒一盒用紙盒裝著、像是玉米脆
    片的東西，後來伊等被查獲時，裡面也是這些東西；伊在警
    詢時所指認之被告就是伊在停車場遇到的人，也就是交愷他
    命給伊和乙○○的人，伊與被告沒有仇恨怨隙等語（見原審卷
    第275至303頁）。
　⒊佐以「福山國小」停車場監視器錄影畫面翻拍照片（見偵字
    第1754號卷第61頁、原審卷第59頁至第79頁）內容所示：
　⑴車道入口、時間顯示11：23：30之照片：身穿白色上衣較高
    男子右肩背1側背包（即乙○○）在前、身穿黑色上衣較矮男
    子（即丙○○）在後，經車道自地面1樓走往地下1樓（見原審
    卷第63頁、第298頁）。
　⑵時間顯示11：25：15、11：25：19之照片：被告與身穿黑色
    上衣右肩斜背側背包較矮男子（即丙○○）並肩同行走往角落
    （見偵字第1754號卷第61頁、原審卷第65頁、第67頁、第10
    6頁、第277頁）。
　⑶時間顯示11：25：59之照片：身穿黑色上衣右肩斜背側背包
    之男子（即丙○○）往鏡頭方向走來（見原審卷第69頁）；時
    間顯示11：28：22之照片，係被告與丙○○在畫面左側，被告
    請丙○○抽菸（見原審卷第71頁、第108頁、第301頁）。
　⑷時間顯示11：34：26、11：34：30之照片：乙○○拖行被告交
    付之行李箱（行李箱拉桿上並置有1背包）、丙○○背1後背包
    、手提1袋物品（見偵字第1754號卷第61頁反面、原審卷第7
    7頁、第79頁、第108頁、第276頁）。
　⒋綜合乙○○、丙○○之證述及監視錄影畫面內容，足見乙○○及丙○○進入「福山國小」地下停車場時，其等原本只有肩背或斜
    背輕薄之側背包，經與被告接觸後，前後歷時約12分鐘即攜
    帶被告之行李箱及有相當體積之2個大背包離開停車場，而
    當時黑色賓士車旁，除了丙○○、乙○○及被告外，並無他人在
    場；且丙○○與乙○○除於被告之黑色賓士車旁拿到裝有愷他命
    的行李箱及後背包之外，並未於停車場他處拿到扣案毒品等
    情，亦經丙○○於原審審理時結證明確（見原審卷第299至302
    頁），堪認前揭裝有愷他命之行李箱及後背包，確由被告交
    付予乙○○及丙○○無訛。
　㈢被告就所謂出借行李箱之緣由與經過所述前後不一，亦與證
    人即共犯丁○○所述大相逕庭：
　⒈被告於警詢時供稱：丁○○知道伊107年9月29日剛好在高雄，
    他就叫伊順便去高鐵左營站附近停車場幫他看一下，如果有
    行李箱順便帶1個行李箱下去借他們，他叫伊中午到，到時
    候會有人在那邊，再把行李箱給他們，當天伊到停車場的時
    候，才知道是乙○○跟丙○○云云（見偵字第1754號卷第6頁）
    ；嗣於檢察官偵訊時供稱：伊要去高雄玩的前幾天，有去木
    柵找丁○○，伊跟他聊天說要去高雄玩，問他要不要買什麼，
    他問伊有沒有空的行李箱，要去高雄玩的話，幫他借給乙○○
    跟丙○○，伊說可以，丁○○就跟伊說時間是107年5月29日中午
    云云（見偵字第1754號卷第150頁反面）；復於原審審理時
    供稱：伊要去高雄玩之前，大概半個月、一個月左右之前，
    丁○○的車壞掉，請伊去載他，伊就有去找丁○○，順便問他伊
    要去高雄玩要不要幫他帶名產，所以丁○○知道伊要去高雄，
    後來伊到了高雄，丁○○打電話問伊方不方便借他1個行李箱
    ，伊想說大哥的請求伊也不便多問，所以就回答說好；伊要
    從臺北出發去高雄時，還不知道丁○○要伊借他行李箱，丁○○
    沒有說行李箱要借多久，伊也沒有多問，他說伊回臺北時有
    空再跟他拿，交付行李箱的停車場是伊指定的，因為伊剛好
    在停車場附近要去吃飯，所以就跟丁○○約那邊，交付行李箱
    過了1、2個月，伊打給丁○○要拿回行李箱，他說他有卡到事
    情，伊問他怎麼了，丁○○就說他們出事了，後來伊就去找丁○○，丁○○說丙○○、乙○○拿伊借他們的行李箱運輸毒品被查獲
    ，所以伊於108年1月14日做警詢筆錄時，就知道這個案子云
    云（見原審卷第104頁至第105頁、第108頁），就丁○○商借
    行李箱之時間、對象、約定時間、地點為何人指定等節，前
    後所述均有不一，委難採信。
　⒉證人即共犯丁○○於原審證稱：伊只知道被告跟他老婆要去度
    假，因為伊剛好打給被告，被告說他過兩天要去高雄玩，伊
    就順便問被告有沒有行李箱，被告說有，伊就跟被告說幫伊
    拿去高雄的哪裡，但沒有跟被告說要作什麼用途，伊只說伊
    朋友要借，請被告幫忙拿一下，也沒有跟被告說行李箱要借
    多久，何時要還，伊說伊朋友在那邊，玩完回來就還他了，
    被告出借行李箱涉及運輸毒品這件事，事後伊沒有跟被告講
    ，是警察叫他時才知道，被告出借行李箱後沒有跟伊聯絡要
    拿回行李箱的事情等語（見原審卷第310至316頁）。
　⒊是被告與丁○○就所謂出借行李箱之緣由與經過、事後有無告
    知被告本案、被告有無聯繫要拿回行李箱等具體事項，被告
    前後所述與丁○○之陳述亦大相扞格，均難採信；且行李箱價
    值非高、體積非小，實無遠從臺北攜往高雄出借之必要，被
    告所辯伊僅係單純出借空的行李箱云云，更與常情有違，益
    徵被告所述非實。
　㈣被告及其辯護人所辯不足採之理由：
　⒈被告之辯護人雖以乙○○及丙○○係為獲邀減刑寬典而不實指認
    被告為交付愷他命之人云云為辯，然被告自承：伊十幾歲時
    與丁○○曾同屬竹聯幫和堂成員，伊是小弟，稱丁○○為大哥，
    伊知道乙○○、丙○○，因為他們是丁○○的司機，有與乙○○、丙○○有見過面，知道彼此的存在，有講過話等語（見原審卷第
    104頁、偵字第1754號卷第5頁反面、第150頁)，倘乙○○、丙○○係為獲邀減刑寬典而不實指認被告，渠等既係舊識，當於
    警詢或偵查中即提供被告之身分資料供調查以提高查獲被告
    之機率，然乙○○或稱在停車場沒看到聯絡的人，或泛稱該人
    年紀跟其差不多等語（見偵字第1754號卷第14頁、第20頁）
    ，丙○○於警詢亦僅提到愷他命毒品是乙○○在停車場黑色賓士
    車後車箱拿到，全然未提及被告之身分（見偵字第1754號卷
    第33頁、第113頁），直至警方提供多人照片予乙○○、丙○○
    指認，其等方指認被告（見偵字第1754號卷第25頁、第28頁
    、第43頁、第46頁）；嗣於偵查中，其等又全然未提到被告
    之身分（見原審卷第471頁、第476頁），丙○○甚且在偵訊時
    就檢察官提問其到高雄後如何拿到愷他命乙節，答稱不認識
    該人，之前也沒看過，當天是第1次看到云云（見原審卷第4
    72頁、偵字第1754號卷第142頁反面），並於原審審理時沿
    續前情，供稱不認識被告云云（見原審卷第277頁），顯與
    辯護人所質乙○○、丙○○係為了獲邀減刑寬典而不實指認被告
    等情，不相符合。
  ⒉乙○○、丙○○於案發當日11時許，在「福山國小」地下停車場
    ，自被告處取得愷他命後運輸北上，至中壢區龍岡尋找買家
    ，為乙○○、丙○○、丁○○所一致證述無訛，且為警查扣之94包
    愷他命係以相同紙盒盛裝（見偵字第1754號卷第91頁至第92
    頁），足認係同一來源，丙○○亦證稱被查獲時裡面也是這些
    在「福山國小」地下停車場搬運毒品時的東西等語（見原審
    卷第294頁），縱使丙○○未見及乙○○將愷他命裝至行李箱及
    後背包之完整過程，亦無礙事實之認定。
　⒊被告之辯護人復以被告提供行李箱之行為，於運輸毒品犯行
    並非必要之存在，以及愷他命共有101包，加上行李箱，積
    材龐大，無法擺放在空間有限之後車廂，而主張被告未參與
    本件犯行云云。然被告並非單純出借空行李箱，已如前述，
    而扣案盛裝愷他命之紙盒，每個寬10.8公分、長16.5公分、
    厚4.1公分，經原審勘驗在案（見原審卷第451頁），被告之
    行李箱則是長70公分、寬48公分、厚27公分之28吋行李箱（
    見原審卷第425頁至第431頁），以每包愷他命裝入1紙盒之1
    01個紙盒體積（10.8*16.5*4.1*101=73792.62立方公分）加
    上行李箱體積（70*48*27=90720立方公分），兩者合計為16
    4512.62立方公分，而被告之黑色賓士車係E350車型，後行
    李箱容量為540公升，有台灣賓士股份有限公司函文可參（
    見原審卷第439頁），容納101個紙盒裝愷他命及28吋行李箱
    顯然綽綽有餘（540公升＝540000立方公分，000000-00000.0
    0-00000＝375487.38立方公分），是辯護人所辯即屬子虛。
　⒋另辯護人辯稱：本案行李箱價值便宜且隨手可得，實不需要
    在縝密之運毒計畫中特別攜帶至高雄，被告尚未取下行李之
    登機標籤，徒留遭循線查緝之資料；又倘被告事先知情，豈
    會在停車場上邊裝邊交付，增加遭查緝之風險，且乙○○、丙○○既可獨力完成接運毒品之行為，被告實為多餘之角色，被
    告實不知情云云。然被告確實駕駛黑色賓士自小客車至「福
    山國小」地下停車場與乙○○與丙○○見面，乙○○、丙○○離開該
    停車場時，即攜帶其等原無之行李箱、雙肩背包與手提袋各
    1個，體積甚大且均裝有愷他命，是各該行李箱、背包、手
    提包及內裝之毒品愷他命確為被告所交付無疑，行李箱上是
    否有其姓名標籤或所選擇之交付地點是否隱密，乃與犯罪手
    法及計畫之縝密程度有關，與有無犯罪並無干涉，自難憑為
    被告有利之認定，被告辯稱其並不知情等語，為避就之詞，
    不足採取。辯護人雖聲請傳喚證人乙○○，惟證人乙○○迄本院
    辯論終結時止，仍因另案通緝中，無從傳喚到庭作證，有本
    院通緝記錄表可稽（見本院卷第115至117頁），本院綜衡全
    案卷證後，復認此部分事實已臻明確，爰不再傳喚證人乙○○
    到庭作證，附此說明。
　㈤綜上，被告所辯均不足採信，事證明確，被告犯行堪以認定
    ，應依法論科。
二、論罪科刑：
  ㈠按毒品危害防制條例第4條第3項於109年1月15日經總統修正
    公布，並自公布後6個月即109年7月15日起施行。修正前毒
    品危害防制條例第4條第3項之運輸第三級毒品罪原刑度為：
    「7年以上有期徒刑，得併科700萬元以下罰金。」。修正後
    之刑度則為：「7年以上有期徒刑，得併科1000萬元以下罰
    金。」，經新舊法比較之結果，修正前毒品危害防制條例第
    4條第3項對被告較有利，依刑法第2條第1項前段規定，自應
    適用修正前規定。
　㈡次按愷他命係毒品危害防制條例第2條第2項第3款所列第三級
    毒品。又運輸毒品罪之所謂「運輸」，係指轉運輸送而言，
    不以自國外輸入國內或自國內輸出國外者為限，其在「國內
    運送」者，亦屬之。至於運輸之動機、目的係為己或為他人
    ，運輸之方法為海運、空運、陸運或兼而有之，固非所問。
    運輸毒品或運送走私物品罪之成立，並非以所運輸之毒品或
    運送之走私物品已運扺目的地為完成犯罪之要件；是以，區
    別各該罪既遂、未遂之依據，應以已否起運離開現場為準，
    如已起運離開現場，其構成要件之輸送行為即已完成，不以
    達到目的地為既遂之條件（最高法院98年度台上字第3007號
    、95年度台上字第990號、108年度台上字第187號判決意旨
    足資參照）。另運輸毒品行為如已起運離開現場，其輸送行
    為雖已既遂，但運輸毒品罪，不以兩地間毒品直接搬運輸送
    或移轉存置於特定地點為限，其以迂迴輾轉之方法，利用不
    相同之運輸工具或方法，將毒品移轉運送至終極目的地者，
    其各階段之運送行為，均不失為運輸行為，是運輸毒品罪應
    屬於繼續犯，縱使啟運後運輸毒品罪已既遂，但在毒品到達
    終極目的地前，其犯罪行為仍在持續進行中（最高法院105
    年度台上字第1271號判決意旨參照）。查丙○○與乙○○受丁○○
    指示將向被告取得之愷他命，自高雄市左營區搬運輸送至桃
    園市中壢區，再與丁○○、張恭華將愷他命載運至新竹縣竹北
    市，復將愷他命欲載運至新北市中和區之途中為警查獲，是
    核被告所為，係犯修正前毒品危害防制條例第4條第3項之運
    輸第三級毒品罪。又本件第三級毒品純質淨重雖達20公克以
    上，持有第三級毒品純質淨重20公克以上之低度行為，為運
    輸之高度行為所吸收，不另論罪。被告與丙○○、乙○○、張恭
    華、丁○○間，就本案犯行，具有犯意聯絡及行為分擔，應論
    以共同正犯。
  ㈢被告前有事實欄所載之論罪科刑情形，有本院被告前案紀錄
    表在卷可稽，其於上開徒刑執行完畢後5年以內，故意再犯
    本件有期徒刑以上之罪，審酌被告最近一次執行完畢之前案
    為持有第三級毒品案件，與本件運輸毒品案件，具有相同之
    罪質，且被告前案執行完畢僅1年餘即再犯本件，且本案行
    為時業因於107年1月間違反毒品危害防制條例案件經偵查中
    （見原審卷第464頁），足認被告之主觀惡性非輕，並有對
    刑罰反應力薄弱之情形，參照司法院釋字第775號解釋文及
    理由書之意旨，即有依刑法第47條第1項加重法定最低本刑
    之必要。 　　
三、維持原判決之理由：
  ㈠原審以被告所為事證明確，係犯運輸第三級毒品罪，引用修
    正前毒品危害防制條例第4條第3項，刑法第2條第1項前段、
    第11條前段、第28條、第47條第1項、第38條第1項等規定，
    並以行為人之責任為基礎，審酌被告正值壯盛之年，不思努
    力進取，明知愷他命為第三級毒品，具有成癮性、濫用性及
    對國民健康具有危害性，參與運輸助長毒品之流通，影響社
    會治安，戕害施用者之身心甚鉅，所生危害非輕，否認犯行
    ，犯後態度普通，運輸之毒品數量甚鉅，兼衡被告自述大學
    肄業、已婚，育有1名2歲半之幼兒，目前和妻兒同住、開設
    手機行及車行，每月收入新臺幣5至10萬元不等之智識程度
    、家庭、生活、經濟狀況等情（見原審卷第363頁），暨其
    素行、犯罪之目的、手段等一切情狀，量處有期徒刑7年6月
    ，並說明扣案之94包愷他命經送驗後，確認含愷他命成分（
    見偵字第1754號卷第93頁），依刑法第38條第1項規定沒收
    ，又盛裝前開毒品之包裝袋仍會殘留微量毒品而無法將之完
    全析離，亦應沒收；至鑑驗中所耗損之毒品，既經鑑定機關
    取樣而鑑析用罄，不再諭知沒收；供裝放愷他命之行李箱、
    背包均未扣案（見原審卷第425頁、第435頁），復無證據證
    明該等物品仍存在，且均非違禁物，不具刑法上之重要性，
    不予宣告沒收；另無證據可資認定被告獲有犯罪所得，自無
    庸宣告沒收或追徵等情，其認事用法尚無不合，量刑亦稱妥
    適。
  ㈡被告上訴意旨略以：原判決未審酌有利於被告之證據，諸如
    丁○○證稱被告完全不知情，而丙○○已有能力親自前往毒窟取
    毒，無須被告之介入，被告當不可能以貼有自己名字標籤之
    行李箱作為運毒之輔助工具，且無法認定遭查獲時行李箱内
    藏之毒品與先前之毒品具一貫性云云。惟查，被告知悉行李
    箱內係放置愷他命乙節，業如前述，又運輸毒品分工縝密，
    如何接運以避免遭查緝，當為渠等考量再三者，然尚無法以
    渠等終遭緝獲，而逕排除被告角色分工之必要性；況丙○○、
    乙○○及被告均係聽從丁○○指示行事之人，就如何取得本案毒
    品、如何轉交、如何從高雄運輸至桃園等地、各參與人應分
    擔如何之角色，乃丁○○個人考量，是丙○○之前是否確與毒品
    來源之毒梟接觸，自與被告是否為共犯之認定無涉；至於被
    告未取下行李箱上之標籤，所為或未周謹，然亦不足以排除
    其於本案與共犯間，具有犯意聯絡與行為分擔之事實。被告
    執前詞提起上訴，均無理由，應予駁回。
據上論斷，應依刑事訴訟法第368條，判決如主文。
本案經檢察官蔡宜臻追加起訴，檢察官黃冠運到庭執行職務。
中　　華　　民　　國　　111 　年　　12　　月　　13　　日
            刑事第九庭          審判長法　官  潘翠雪
                                      法　官  陳筱珮
                                      法　官  陳俞婷
以上正本證明與原本無異。
如不服本判決，應於收受送達後20日內向本院提出上訴書狀，其
未敘述上訴之理由者並得於提起上訴後20日內向本院補提理由書
（均須按他造當事人之人數附繕本）「切勿逕送上級法院」。
                                      書記官  李政庭
中　　華　　民　　國　　111 　年　　12　　月　　13　　日

附錄：本案論罪科刑法條全文　　　　　　　　　　　　　　　
修正前毒品危害防制條例第4條第3項
製造、運輸、販賣第三級毒品者，處7年以上有期徒刑，得併科
新臺幣7百萬元以下罰金。